臺灣士林地方法院民事裁定
109年度訴字第1077號
原      告  林桂長  
            林文忠  
            林昕儀即林文正之繼承人
            林倢瑀即林文正之繼承人
上  一  人
法定代理人  羅淑蕙  
原      告  林陳淑敏
            林秋蓉  
            林秋湄  
            林文煒  
            林馮素英即林武村之繼承人
            林聖開即林武村之繼承人
            林良儒即林武村之繼承人
            林美婷即林武村之繼承人
            林武源  
            林武進  
            林許儉  
            林志豪  
            林昭呈  
            林靜瑜  
            林意洵  
            黃玉琴  
上20人共同
訴訟代理人  高秀枝律師
被      告  潘傳    
            潘國樟  
上  一  人
訴訟代理人  潘俞妏  
被      告  潘宜宛  
上三人共同
訴訟代理人  洪大植律師
上列當事人間請求拆屋還地等事件，本院裁定如下：
    主  文
原告應於本裁定送達後五日內，補繳第一審裁判費新臺幣伍萬伍
仟零肆拾肆元，逾期未繳納，即駁回其訴。
    理  由
一、按訴訟標的之價額，由法院核定。核定訴訟標的之價額，以
    起訴時之交易價額為準；無交易價額者，以原告就訴訟標的
    所有之利益為準。又以一訴主張數項標的者，其價額合併計
    算之。但所主張之數項標的互相競合或應為選擇者，其訴訟
    標的價額，應依其中價額最高者定之。另以一訴附帶請求其
    孳息、損害賠償、違約金或費用者，不併算其價額。再以因
    定期給付或定期收益涉訟，以權利存續期間之收入總數為準
    ；期間未確定時，應推定其存續期間。但其期間超過十年者
    ，以十年計算。民事訴訟法第77條之1第1項、第2項、第77
    條之2、第77條之10分別定有明文。次按訴之變更或追加，
    其變更或追加後訴訟標的之價額超過原訴訟標的之價額者，
    就其超過部分補徵裁判費，同法第77條之15第3項亦有明定
    。又原告之訴，有起訴不合程式之情形而可以補正者，審判
    長應定期間先命補正，如不於期間內補正，法院應以裁定駁
    回之，民事訴訟法第249條第1項第6款定有明文。
二、查原告於民國110年8月10日具狀擴張訴之聲明為：㈠被告各
    應給付原告新臺幣（下同）76,237元及自起訴狀繕本送達之
    翌日起至清償日止，按年息百分之5計算之利息。㈡被告潘傳
    應將坐落臺北市○○區○○段○○段000地號土地（下稱系爭土地
    ）上，門牌號碼臺北市○○區○○街00號1樓房屋後方即如附圖
    所示A部分面積26.4平方公尺之地上物全部拆除，將土地返
    還予原告，並給付各原告各如附表1所示之金額及利息。㈢被
    告潘國樟應將坐落爭土地上，門牌號碼臺北市○○區○○街00號
    2樓房屋後方即如附圖所示B部分面積3.6平方公尺之地上物
    全部拆除，將土地返還予原告，並給付各原告各如附表2所
    示之金額及利息。㈣被告向原告承租系爭土地面積41平方公
    尺之年租金，自109年7月1日起分別調整為按該土地當年度
    申報地價年息百分之7計算。經核，上開聲明第一項之訴訟
    標的金額合計為228,711元（計算式：76,237元×3人＝228,71
    1元）；聲明第二項之訴訟標的價額為5,359,200元（計算式
    ：系爭土地起訴時即109年1月公告現值203,000/㎡×占用面積
    26.4㎡＝5,359,200元）；聲明第三項之訴訟標的價額為730,8
    00元（計算式：系爭土地起訴時即109年1月公告現值203,00
    0/㎡×占用面積3.6㎡＝730,800元），此與上揭訴之聲明第二項
    原告所主張被告潘傳所占用土地部分並不相同（一為地面、
    為二樓即土地上方），應分別計算；聲明第四項之訴訟標的
    金額為620,820元【計算式：系爭土地申報地價44,400/㎡（
    即系爭土地109年1月公告地價55,500/㎡×80％）×土地面積41㎡
    ×7％×10年－調整前租金每半年10,891元×2×3×10＝620,820元】
    ，而原告其餘附帶請求其相當於租金之不當得利，不併算其
    價額，故本件訴訟標的價額核定為6,935,531元（計算式：2
    28,711＋5,359,200＋730,800＋620,820＝6,939,531），應徵第
    一審裁判費69,706元，扣除原告先前繳納14,662元，尚須補
    繳55,044元（計算式：69,706－14,662＝55,044）。茲命原告
    於本裁定送達後5日內繳納，逾期不補正，即裁定駁回其訴
    。
三、爰裁定如主文。
中　　華　　民　　國　　110 　年　　12　　月　　10　　日
                  民事第二庭  法  官  方鴻愷
以上正本係照原本作成。
如對本裁定關於核定訴訟標的價額部分抗告，應於裁定送達後10
日內向本院提出抗告狀，並繳納抗告費新臺幣1,000元；關於命
補繳裁判費部分，不得抗告。
中　　華　　民　　國　　110 　年　　12　　月　　10　　日
                              書記官  陳紀元